臺灣桃園地方法院刑事判決　　　　　　 94年度訴緝字第169號
公　訴　人　臺灣桃園地方法院檢察署檢察官
被　　　告　甲○○
　　　　　　　　　　（現於臺灣桃園監獄另案執行中）
上列被告因毒品危害防制條例案件，經檢察官提起公訴（93年度
毒偵字第3106號、第4181號），本院改依簡式審判程序審理，爰
判決如下：
    主  文
甲○○連續施用第一級毒品，處有期徒刑捌月，扣案摻有海洛因
之香煙壹支沒收銷燬之。又施用第二級毒品，處有期徒刑參月。
應執行有期徒刑拾月，扣案摻有海洛因之香煙壹支沒收銷燬之。
    事  實
一、甲○○前因施用第一級毒品海洛因案件，經本院以八十七年
    度毒聲字第八一○號裁定令入戒治處所施以強制戒治，嗣於
    民國八十八年二月十一日停止戒治付保護管束出所，於八十
    八年七月二十二日強制戒治付保護管束期滿，視為執行完畢
    ，並經臺灣桃園地方法院檢察署檢察官於八十八年十二月十
    三日以八十八年度戒偵字第二四二號為不起訴處分確定。詎
    其仍未戒除毒品，於強制戒治完畢釋放後五年內，先基於施
    用第一級毒品海洛因之概括犯意，於九十三年六月上旬某日
    起至九十三年九月十三日在臺灣桃園地方法院檢察署採尿前
    某時止，在桃園縣桃園市○○○街一七四之一號四樓住處，
    連續多次施用第一級毒品海洛因。復甲○○另基於施用第二
    級毒品安非他命之犯意，於九十三年九月十一日至十二日內
    某時，在上開住處，以玻璃球施用第二級毒品安非他命一次
    。嗣經警於九十三年七月十六日下午二時二十分許，在桃園
    縣桃園市○○路○段二五六號前查獲，並扣得摻有海洛因香
    煙一支，又於九十三年九月十三日經臺灣桃園地方法院檢察
    署觀護人採尿送驗後，始悉上情。
二、案經桃園縣政府警察局桃園分局報請臺灣桃園地方法院檢察
    署檢察官偵查暨同署檢察官自動檢舉後偵查起訴。
    理  由
一、本件被告甲○○所犯並非死刑、無期徒刑、最輕本刑為三年
    以上有期徒刑之罪或高等法院管轄第一審案件，而於準備程
    序進行中，被告先就被訴事實為有罪之陳述，經告知簡式審
    判程序之旨，並聽取公訴人、被告之意見後，由本院合議庭
    以裁定由受命法官獨任進行簡式審判程序，核先敘明。
二、訊據被告甲○○於本院審理中坦承有於上開時、地連續施用
    第一級毒品海洛因、施用第二級毒品安非他命之情，而被告
    九十三年七月十六日為警查獲後採尿，送請昭信科技顧問股
    份有限公司檢驗，結果呈現鴉片類陽性反應，九十三年九月
    十三日由臺灣桃園地方法院檢察署觀護人採尿後，送請臺灣
    尖端先進生技醫藥股份有限公司檢驗，結果呈現安非他命類
    、鴉片類陽性反應，有昭信科技顧問股份有限公司濫用藥物
    檢驗報告、臺灣尖端先進生技醫藥股份有限公司濫用藥物檢
    驗報告各一份可稽，而被告為警於九十三年七月十六日查獲
    時，扣得香煙一支，經行政院衛生署管制藥品管理局鑑定，
    含有第一級毒品海洛因成分，有管制藥品管理局管檢字第○
    九三○○○八六五一號檢驗成績書在卷可稽，足證被告有於
    上開時、地施用第一級毒品及第二級毒品等情無訛。被告前
    因施用第一級毒品海洛因案件，經本院以八十七年度毒聲字
    第八一○號裁定令入戒治處所施以強制戒治，嗣於八十八年
    二月十一日停止戒治付保護管束出所，於八十八年七月二十
    二日強制戒治付保護管束期滿，視為執行完畢，並經臺灣桃
    園地方法院檢察署檢察官於八十八年十二月十三日以八十八
    年度戒偵字第二四二號為不起訴處分確定，有臺灣高等法院
    全國前案紀錄表、臺灣桃園地方法院檢察署刑案資料查註紀
    錄表附卷可考，被告於強制戒治執行完畢釋放後，五年內再
    為本件施用第一級毒品、第二級毒品犯行明確，應依法論科
    。
三、核被告甲○○所為，係犯毒品危害防制條例第十條第一項之
    施用第一級毒品罪、第十條第二項施用第二級毒品罪，其持
    有第一級毒品、第二級毒品係為供施用，其持有之低度行為
    ，應為其施用之高度行為所吸收，不另論罪。被告多次施用
    第一級毒品犯行，時間緊接，方法相同，所犯係構成要件相
    同之罪，應依刑法第五十六條連續犯規定，論以施用第一級
    毒品罪一罪。被告所犯施用第一級毒品罪、第二級毒品罪間
    ，其犯意各別，罪名不同，應分論併罰之。爰審酌被告施用
    毒品之動機、目的、手段，犯行所生之危害，已曾因相同犯
    行經觀察、勒戒、強制戒治之處遇後猶未能使其知所省惕，
    根絕施用毒品惡習，足徵其沾染甚深，惟念其坦承犯行之良
    好犯後態度等一切情狀，而量處如主文所示之刑，並定應執
    行之刑示懲。扣案含有海洛因之香煙一支（海洛因與香煙無
    法析離），為被告所施用之第一級毒品，應依毒品危害防制
    條例第十八條第一項前段沒收銷燬之。而被告所施用安非他
    命之玻璃球業經丟棄，為被告所供承甚明，應認已滅失，自
    不依刑法第三十八條第一項第二款諭知沒收，附此敘明。
據上論斷，應依刑事訴訟法第二百九十九條第一項前段、第二百
七十三條之一第一項，毒品危害防制條例第十條第一項、第二項
、第十八條第一項前段，刑法第十一條前段、第五十六條、第五
十一條第五款，判決如主文。
本案經檢察官劉承武到庭執行職務。
中　　華　　民　　國　　94　　年　　11　　月　　16　　日
                        臺灣桃園地方法院刑事第四庭
                                    法  官  蘇昭蓉
以上正本證明與原本無異。
如不服本判決，應於送達後10日內，向本院提出上訴狀。
                                    書記官　韓若玉
中　　華　　民　　國　　94　　年　　11　　月　　16　　日
附錄本案論罪科刑法條全文：
毒品危害防制條例第10條
施用第一級毒品者，處 6 月以上 5 年以下有期徒刑。
施用第二級毒品者，處 3 年以下有期徒刑。
